Inventaris van het archief van het Ministerie van Onderwijs, Kunsten en Wetenschappen: Afdeling Kabinet, 1918-1940
Nationaal Archief, Den Haag
- Verlofregeling., 8.
  - Ingekomen brief met een bijlage en minuut van een interne circulaire aan de chefs van de afdelingen van het Departement van O.K.W. betreffende regeling van de jaarlijkse verloven van Rijksambtenaren., december 1922; 110; 1 omslag
  - Ingekomen brief van het Ministerie van Binnenlandse Zaken en Landbouw en kennisgeving daarvan aan de chefs van de afdelingen van het Departement van O.K.W. betreffende verlofregeling voor Rijksambtenaren., januari 1925; 111; 2 stukken
  - Stukken betreffende het vrijafgeven op zaterdagen voorafgegaan of gevolgd door algemeen erkende feestdagen aan personeel van Rijksinstellingen., maart 1926; 112; 1 omslag
- Plechtigheden en herdenkingen, 9.
  - Brief- en notawisseling betreffende het vrijafgeven op verjaardagen van leden van het Koninklijk Huis aan Rijksambtenaren., juli 1922 - juli 1933; 113; 1 omslag
  - Briefwisseling betreffende het uitsteken van andere dan nationale vlaggen uit dienstwoningen., maart - april 1932; 114; 1 omslag
  - Briefwisseling en een nota betreffende het overlijden van H.M. de Koningin-Moeder Emma op 20 maart 1934., 115; 1 omslag
  - Briefwisseling betreffende het overlijden van Z.K.H. Prins Hendrik op 3 juli 1934, met een bijlage., 116; 1 omslag
  - Ingekomen brief betreffende het vrijgeven door R.K. scholen op R.K. feestdagen, met bijlagen., januari 1935; 117; 1 omslag
  - Ingekomen brief van de voorzitter van de Raad van Ministers en een nota voor kennisgeving aan de afdelingen van het Departement van O.K.W. betreffende de viering van de verjaardag van Z.K.H. Prins Bernard., juni 1937; 118; 2 stukken
  - Ingekomen brief van de voorzitter van de Raad van Ministers betreffende de viering van de verjaardag van H.K.H. Prinses Juliana., maart 1939; 119; 1 stuk
  - Ingekomen brief met een bijlage en minuut van een uitgaande brief betreffende verzoek van het gemeentebestuur van Budel aan de Minister van O.K.W. om zitting te nemen in her Ere-Comité "Dr. Antonius Mathijsen" tot oprichting van een gedenkteken van Dr. Antonius Mathijsen, uitvinder van het gipsverband., oktober - november 1939; 120; 1 omslag
- Onderwijs algemeen., 10.
  - Briefwisseling betreffende de vrijheid van handelen op het gebied van het Voorbereidend Hoger en Middelbaar Onderwijs, het Nijverheidsonderwijs en het Handelsonderwijs., mei - oktober 1923; 121; 1 omslag
  - Minuut van een uitgaande brief en ingekomen brief betreffende verzoek van de Minister van O.K.W. aan zijn ambtgenoot van Financiën de voor zijn Departement benodigde gegevens inzake onderwijsvraagstukken niet buiten het Departement van O.K.W. om te verzamelen., januari - februari 1934; 122; 2 stukken
  - Briefwisseling betreffende ontwerp van wet tot regeling van de grondslagen van het onderwijs., april 1934 - juni 1935; 123; 1 omslag
  - Ingekomen brief met een bijlage en minuut van een uitgaande brief betreffende herziening van de woningwet, bestaande uit het opnemen van bepalingen in die wet betreffende het tot stand komen van een nationaal plan (voor zover verband houdende met de ontwikkeling van het onderwijs)., februari 1940; 124; 1 omslag
- Onderwijsraad., 11.
  - Stukken betreffende ontslag en benoeming van leden van de Onderwijsraad., december 1920 - maart 1940; 125; 1 omslag
  - Verslagen van de werkzaamheden van de Onderwijsraad gedurende de jaren 1920/1921 t/m 1938/1939 met aanbiedingsbrieven en minuten van uitgaande brieven betreffende publicatie van deze verslagen., mei 1921 - juni 1939; 126; 1 omslag
  - Stukken betreffende een door de voorzitter van de Onderwijsraad op 11 mei 1929 gehouden toespraak., 127; 1 omslag
  - Stukken betreffende samenstelling en werkwijze van de afdeling Vakonderwijs van de Onderwijsraad., maart - mei 1930; 128; 1 omslag
  - Ingekomen rapport van de Onderwijsraad betreffende taak en werkwijze van deze raad., november 1935; 129; 1 stuk
  - Ingekomen brief van de Onderwijsraad betreffende de paedagogische samenstelling van de derde afdeling (algemeen vormend lager onderwijs en bewaarschoolonderwijs) van deze raad., november 1935; 130; 1 stuk
  - Stukken betreffende de wenselijkheid van het bevorderen van meer systematisch en nauwer contact tussen de Onderwijsraad en het wetenschappelijk paedagogisch onderzoek door het tot stand brengen van een federatief verband tussen de verschillende instituten voor empirisch paedagogisch onderzoek met vertegenwoordiging van de Onderwijsraad in het bestuur daarvan door zijn voorzitter en de voorzitters der afdelingen., maart 1936 - augustus 1937; 131; 1 omslag
- Onderwijsverslag., 12.
  - Briefwisseling betreffende verlening van opdracht aan Dr. Ph.J. Idenburg, chef van de afdeling Onderwijsstatistiek van het Centraal Bureau voor de Statistiek te 's-Gravenhage tot het samenstellen van het Verslag van de Staat van het Onderwijs., maart - juni 1930; 132; 1 omslag
  - Briefwisseling en aantekeningen betreffende de benodigde gegevens over het land- en tuinbouwonderwijs en het militair onderwijs voor het Onderwijsverslag 1931 (cursusjaar 1930-1931)., mei - september 1933; 133; 1 omslag
- Rijksschooltoezicht., 13.
  - Briefwisseling betreffende ontslag en benoeming van leden van het Rijksschooltoezicht L.O. ingevolge artikel 215, eerste lid van de L.O. wet 1920, met bijlagen., juli - december 1920; 134; 1 omslag
  - Briefwisseling betreffende benoemingen van schoolopzieners van het bewaarschoolonderwijs in de hoofdinspecties van het lager onderwijs, met een bijlage., oktober 1920 - november 1921; 135; 1 omslag
  - Minuut van een uitgaande brief betreffende sollicitatie van Mw. de Wed. A.J.M.W. Janzen - Stemmelder, lid van de gemeenteraad van Arnhem, bestuurslid van de industrieschool voor meisjes en directrice van de avondvakschool der meisjespatronaten aldaar naar de functie van adjunct-inspectrice van het Nijverheidsonderwijs., maart 1921; 136; 1 stuk
  - Briefwisseling en een telegram betreffende reorganisatie van het Rijksschooltoezicht, met bijlagen., april - juni 1924; 137; 1 omslag
  - Briefwisseling betreffende vervulling van vacatures bij het Rijksschooltoezicht, met bijlagen., oktober 1926 - maart 1927; 138; 1 omslag
  - Minuten van uitgaande brieven betreffende benoemingen in vaste dienst tot inspecteur van het gymnasiaal en middelbaar onderwijs., november 1933; 139; 2 stukken
  - Minuut van een uitgaande brief aan de hoofdinspecteur van het lager onderwijs in de 3e hoofdinspectie betreffende benoeming van een inspecteur van het lager onderwijs., augustus 1936; 140; 1 stuk
  - Minuut van een uitgaande brief aan de Minister van Defensie houdende verzoek om verlof uit de militaire dienst voor J. Machielsen in verband met zijn sollicitatie naar de functie van schoolopziener., april 1940; 141; 1 stuk
- Leerlingen van scholen., 14.
  - Stukken betreffende toepassing van de wet van 7 december 1934, Stbl. no 642 (ter bescherming van leerlingen tegen besmettelijke ziekten) op de land- en tuinbouwonderwijsinrichtingen., januari - april 1938; 142; 1 omslag
  - Stukken betreffende wijziging van de wet van 7 december 1934, Stbl. 642 (bescherming van leerlingen tegen besmettelijke ziekten)., maart - oktober 1939; 143; 1 omslag
- Taalaangelegenheden., 15.
  - Stukken betreffende de Commissie van advies inzake het onderwijs in de Nederlandse taal op de scholen, ingesteld bij beschikking van de Minister van O.K.W. van 22 mei 1926, met verslag van de Staatscommissie, ingesteld bij K.B. van 22 juni 1909. nr. 26., 144; 1 omslag
  - Stukken betreffende de schrijfwijze van de Nederlandse taal., januari 1927 - april 1937; 145; 1 omslag
  - Brief- en notawisseling betreffende de schrijfwijze van Departementsstukken, met bijlagen., februari - juni 1933; 146; 1 omslag
  - Briefwisseling en een nota betreffende beperking van de kosten voor de scholen, ontstaan door de invoering van de nieuwe spelling van de Nederlandse taal., mei 1934; 147; 1 omslag
  - Stukken betreffende verzoek om hulp van de N.V. Joh. IJkema's Uitgevers Maatschappij te 's-Gravenhage aan de Minister van O.K.W., omdat deze Maatschappij zich zwaar gedupeerd acht door de invoering van de nieuwe spelling van de Nederlandse taal., oktober - november 1934; 148; 1 omslag
  - Stukken betreffende de instelling en de werkzaamheden van de Commissie voor de schrijfwijze van de Nederlandse taal., december 1934 - april 1937; 149; 1 omslag
  - Ingekomen brief met een bijlage en minuut van een uitgaande brief betreffende een klacht van H.M. de Koningin tegen een door de Directeur Generaal van het Onderwijs gedane uitlating over de spellingskwestie., mei - juni 1935; 150; 1 omslag
- Hulpmiddelen bij het onderwijs., 16.
  - Briefwisseling en afschrift van een beschikking van de Minister van O.K.W, betreffende radiovoordrachten voor scholen., november 1928 - juni 1929; 151; 1 omslag
  - Briefwisseling betreffende uitwisseling van gegevens over radio-onderwijs tussen Nederland en andere landen, met een bijlage., januari - november 1929; 152; 1 omslag
  - Stukken betreffende schooluitzendingen per radio., mei 1932 - februari 1933; 153; 1 omslag
- Lager Onderwijs., 17.
  - Briefwisseling betreffende invoering van de zaterdag-ochtend-schooltijd op de lagere scholen in de inspectie Groningen, met een bijlage., juni - juli 1922; 154; 1 omslag
  - Briefwisseling betreffende geschil tussen de inspecteur van het lager onderwijs in de inspectie Schiedam en het gemeentebestuur van Oostvoorne inzake de uitvoering van de leerplichtwet en het leerplan op de lagere scholen in de gemeente Oostvoorne, met bijlagen., juni - oktober 1922; 155; 1 omslag
  - Briefwisseling betreffende toepassing van artikel 38 der Lager Onderwijswet 1920 ten aanzien van een tweetal onderwijzers, werkzaam bij het openbaar lager onderwijs te IJsselmonde en te Nieuwenhoorn., augustus 1923 - mei 1924; 156; 1 omslag
  - Briefwisseling betreffende tegenwerking van her streven van het Algemeen Nederlands Verbond door de Directeur van de Rijkskweekschool te Oostburg (Zeeuws Vlaanderen), met bijlagen., januari - februari 1925; 157; 1 omslag
  - Briefwisseling betreffende toepassing van artikel 38 der Lager Onderwijswet 1920 in de gemeente Rotterdam, met bijlagen., januari - maart 1925; 158; 1 omslag
  - Stukken betreffende schooltoestanden te Castelré, gemeente Baarle-Nassau., april - juni 1926; 159; 1 omslag
  - Stukken betreffende de Staatscommissie tot herziening van de Lager Onderwijswet 1920, ingesteld bij K.B. van 2 juli 1926. nr. 120., juni 1926 - september 1929; 160; 1 omslag
  - Stukken betreffende voorbereiding van een nieuw te sluiten verdrag met België ter herziening van het tractaat van 1839 (voornamelijk verkeerskwesties o.a. in verband met de school-toestanden te Castelré, gemeente Baarle Nassau)., november 1927; 161; 1 omslag
  - Minuut van een uitgaande brief betreffende mogelijkheden tot bezuiniging op het buitengewoon lager onderwijs te Rotterdam., april 1934; 162; 1 stuk
  - Stukken betreffende de instelling van de Staatscommissie inzake lager onderwijs bij K.B. van 11 februari 1936. nr. 15., december 1935 - februari 1936; 163; 1 omslag
- Nijverheidsonderwijs., 18.
  - Briefwisseling betreffende grieven van de Vereniging voor de Zeevaart te Rotterdam over de gang van zaken bij het zeevaartkundig onderwijs, met bijlagen., februari - november 1924; 164; 1 omslag
  - Circulaire van het bestuur aan de leden van de Vereniging tot het Instandhouden en Uitbreiden der Electrotechnische School te Amsterdam inzake de instelling van de Stichting "Steunfonds Electrotechnische School" (afschrift) met aanbiedingsbrief aan H.J. de Groot, Inspecteur Generaal van het Nijverheidsonderwijs te 's-Gravenhage., januari - juli 1926; 165; 2 stukken
  - Stukken betreffende bezuiniging op het Nijverheidsonderwijs, waaronder instelling van een Commissie van deskundigen voor het Nijverheidsonderwijs., juli 1926 - juli 1934; 166; 1 omslag
  - Briefwisseling betreffende benoeming van een directeur aan de Centrale Ambachtsschool te Zaandam, met een bijlage., december 1926 - maart 1927; 167; 1 omslag
  - Briefwisseling betreffende aanwijzing van een gedelegeerde van de Nederlandse Regering op her vierde internationale congres voor huishoudonderwijs te Rome in november 1927., september 1927; 168; 1 omslag
  - Briefwisseling betreffende reorganisatie van het Nijverheidsonderwijs, met bijlagen., september - december 1927; 169; 1 omslag
  - Stukken betreffende door het Kamerlid L.L.H. de Visser gestelde vragen naar aanleiding van een over 1926 door het Ministerie van O.K.W. aan de St. Remilda stichting toegekende subsidie., oktober 1927; 170; 1 omslag
  - Stukken betreffende benoeming van Dr. E. Bonebakker tot lid van de Commissie van deskundigen voor het Nijverheidsonderwijs (bezuiniging)., augustus 1928; 171; 1 omslag
  - Briefwisseling en een nota betreffende benoeming van H.J. de Groot, Inspecteur Generaal van het Nijverheidsonderwijs te 's-Gravenhage, tot lid van de Commissie van deskundigen voor het Nijverheidsonderwijs (bezuiniging), met een bijlage., september - december 1929; 172; 1 omslag
  - Stukken betreffende de uitgave van een gedenkboek ter gelegenheid van het 50 jarig bestaan van de Vereniging van Middelbaar Technisch en Ambachtsonderwijs en de daaraan verbonden Ambachtsschool te Leeuwarden door het bestuur van voornoemde vereniging., november 1929 - april 1930; 173; 1 omslag
  - Briefwisseling betreffende het in 1932 gehouden examen voor de akte N IX a (hand- en decoratief tekenen), waarbij de beoordeling van de candidaten te eenzijdig zou zijn geweest als gevolg van de samenstelling van de examencommissie, die de objectiviteit niet ten goede zou zijn gekomen, met een bijlage., februari 1933; 174; 1 omslag
  - Briefwisseling betreffende financiële moeilijkheden voor de Handelsschool tot opleiding van verkoopsters en de vakschool tot opleiding van industrienaaisters te Amsterdam., december 1933 - april 1934; 175; 1 omslag
  - Minuut van een uitgaande brief en ingekomen brief betreffende het te geringe aantal scholen, dat door de Inspecteur van het Nijverheidsonderwijs te 's-Gravenhage in 1933 is bezocht., februari 1934; 176; 2 stukken
  - Stukken betreffende onregelmatigheden bij examens voor Nijverheidsakten., december 1934 - december 1935; 177; 1 omslag
  - Stukken betreffende de Stichting voor huishoudelijke voorlichting ten plattelande., februari 1935 - december 1938; 178; 1 omslag
  - Stukken betreffende de beschuldiging van een niet geslaagde candidaat voor het examen voor de akte N IX b (bevoegdheid voor decoratief boetseren aan lagere en middelbare nijverheidsscholen), dat bij het in 1933 gehouden examen een ernstige onregelmatigheid zou hebben plaatsgevonden, waarvan hij de dupe zou zijn geworden., januari - februari 1936; 179; 1 omslag
  - Stukken betreffende ontslag van A.M. van Roosendaal als en benoeming van J.F. Osten tot lid en voorzitter van de Commissie voor de Stuurliedenexamens., juni 1938; 180; 1 omslag
- Hoger Onderwijs., 19.
  - Briefwisseling betreffende subsidie aan de Technische Hogeschool te Delft over 1920., oktober 1919; 181; 1 omslag
  - Stukken betreffende onregelmatigheden bij de verantwoording van de college-, inschrijf- en examengelden aan de Rijksuniversiteit te Leiden., oktober 1926 - januari 1929; 182; 1 omslag
  - Briefwisseling betreffende rede, uitgesproken door de rector magnificus van de Rijksuniversiteit te Leiden, Jhr. Mr. W.J.M. van Eysinga, bij de overdracht van het rectoraat aan Dr. N. van Wijks op 16 september 1929, met bijlagen, waaronder een exemplaar van deze rede., augustus - december 1929; 183; 1 omslag
  - Ingekomen brief van het College van Curatoren van de Rijksuniversiteit te Leiden betreffende het verzoek dit College te machtigen een bedrag van f 200,- aan dhr. van der Leek uit te betalen ter voldoening van diens vordering op het Academisch Ziekenhuis te Leiden wegens bij de behandeling aldaar van diens zoontje gemaakte fouten, met bijlagen en minuut van een uitgaande brief., november - december 1932; 184; 1 omslag
  - Briefwisseling en een nota betreffende plannen tot het onder éénhoofdige leiding brengen van het Centraal Laboratorium voor de Volksgezondheid en het Rijks-Serologisch Instituut te Utrecht (uit bezuinigingsoverwegingen)., december 1932 - maart 1933; 185; 1 omslag
  - Stukken betreffende een incident met persoonlijke ongelukken in het kader van de ontgroening van aankomende studenten bij het Utrechts Studenten Corps., september 1933 - januari 1934; 186; 1 omslag
  - Briefwisseling betreffende het aan de Rijksuniversiteit te Groningen gelegateerde landgoed Vosbergen te Eelde en de oprichting van de Stichting Kraus-Groeneveld aldaar tot instandhouding van dat landgoed en het stichten van een rusthuis ter opname van ontwikkelde (bij voorkeur academisch gevormde) personen, met bijlagen., januari 1935 - juni 1936; 187; 1 omslag
- Jaargeld kunstenaars., 20.
  - Briefwisseling betreffende de toekenning van een jaargeld aan Louis Bouwmeester, toneelspeler te Amsterdam., januari 1925; 188; 1 omslag
  - Ingekomen brief van Mw. J. Kloos-Reyneke van Stuwe met een bijlage betreffende uitkering van de voor 1938 nog resterende termijnen van het jaargeld van de overleden letterkundige Willem Kloos aan diens weduwe., september 1938; 189; 2 stukken
- Kunstverzamelingen, 21.
  - Briefwisseling betreffende verzoek van de Franse Regering aan de Nederlandse Regering om medewerking tot het terugverkrijgen van door de oorlog voor Frankrijk verloren gegane kunstschatten, met een bijlage., januari - maart 1919; 190; 1 omslag
  - Briefwisseling betreffende eventuele rechtsaanspraken van de legitimarissen van de erflaters Kröller-Müller in verband met een schenking van de schilderijenverzameling van de Kröller-Müller stichting aan de Staat, met bijlagen., april 1935; 191; 1 omslag
  - Minuten van uitgaande brieven betreffende aanbieding van een kunstverzameling door D.A.J. Kessler te Brussel aan het Mauritshuis te 's-Gravenhage., maart - april 1937; 192; 2 stukken
- Jeugdzorg en jeugdorganisatie., 22.
  - Briefwisseling betreffende baldadigheden van leerlingen van de Burgeravondschool te Vlissingen in lokalen van het Belgisch Atheneum aldaar, met bijlagen., mei 1919; 193; 1 omslag
  - Briefwisseling betreffende ontwerp van wet regelende de lichamelijke opvoeding van de rijpere mannelijke jeugd, met bijlagen., februari - mei 1921; 194; 1 omslag
  - Stukken betreffende bescherming van uniform en onderscheidingstekens van de Vereniging "De Nederlandse Padvinders". met retro-acta van voor 25 september 1918., maart 1921 - april 1940; 195; 1 omslag
  - Briefwisseling en een telegram betreffende de instelling van een Staatscommissie voor onderzoek naar de wenselijkheid van aanvullend onderwijs voor de rijpere jeugd., november 1926 - januari 1927; 196; 1 omslag
  - Briefwisseling betreffende publicatie van het Voorlopig Rapport van de Staatscommissie voor aanvullend onderwijs, ingesteld bij K.B. van 7 maart 1927. nr. 5., juli - augustus 1928; 197; 1 omslag
  - Stukken betreffende wetsontwerp tot regeling van het aanvullend onderwijs aan de rijpere jeugd(ontwerp "Cursuswet"), waaronder rapport van de Staatscommissie voor het aanvullend onderwijs aan de rijpere jeugd, ingesteld bij K.B. van 7 maart 1927. nr. 5., maart - oktober 1930; 198; 1 omslag
  - Briefwisseling en een nota betreffende de taak van de Centrale Jeugdraad ten aanzien van het onderwijs aan jeugdige werklozen., november 1932; 199; 1 omslag
  - Briefwisseling en een nora betreffende ontbinding van de Staatscommissie voor aanvullend onderwijs aan de rijpere jeugd., september - oktober 1935; 200; 1 omslag
  - Stukken betreffende de Wereld-Jamboree in 1937., maart 1936 - december 1937; 201; 1 omslag
- Financiële aangelegenheden., 23.
  - Algemeen., a.
    - Minuut van een uitgaande brief aan de Minister van Binnenlandse Zaken betreffende het voorlopig verslag van de Tweede Kamer der Staten Generaal over Hoofdstuk I van de Staatsbegroting voor 1920., oktober 1919; 202; 1 stuk
    - Ingekomen brief met een bijlage en minuut van een uitgaande brief betreffende een door de Minister van Justitie bij de Ministerraad aanhangig gemaakt ontwerp van wet met memorie van toelichting tot aanvulling en verhoging van Hoofdstuk IV der Staatsbegroting voor 1923., maart 1923; 203; 1 omslag
    - Briefwisseling en andere stukken verband houdende met de Onderwijsbegroting voor 1925., januari - december 1924; 204; 1 omslag
    - Briefwisseling betreffende inzending van de stukken over de begroting van her Departement van O.K.W. voor 1929 bij het Ministerie van Financiën., juli - augustus 1928; 205; 1 omslag
    - Stukken betreffende de Staatsbegroting voor 1930., mei - juli 1929; 206; 1 omslag
    - Stukken betreffende het Voorlopig Verslag der Tweede Kamer nopens Hoofdstuk I van de Rijksbegroting voor 1930 (Algemene Beschouwingen)., oktober 1929; 207; 1 omslag
    - Ingekomen brief en minuut van een uitgaande brief betreffende de Algemene Beschouwingen over de Rijksbegroting voor 1930., januari - februari 1930; 208; 2 stukken
    - Stukken betreffende de Algemene Beschouwingen over Hoofdstuk I van de Rijksbegroting voor 1931., oktober 1930; 209; 1 omslag
    - Stukken betreffende beantwoording van de op het Departement van O.K.W. betrekking hebbende gedeelten van het Voorlopig Verslag van de Tweede Kamer der Staten Generaal betreffende de Algemene Beschouwingen der Rijksbegroting voor 1933., oktober 1932; 210; 1 omslag
  - Bezuiniging., b.
    - Briefwisseling betreffende mogelijkheden om tekomen tot vermindering van de Rijksuitgaven, met bijlagen., augustus 1921; 211; 1 omslag
    - Brief- en notawisseling betreffende aanwijzing van gemeenten in de zin van artikel 18 par. 4 van de Leerplichtwet (opsporing van schoolverzuim) ter bezuiniging bij de leerplichtadministratie., juli - augustus 1923; 212; 1 omslag
    - Briefwisseling en een nota betreffende organisatie van de bezuinigingsdienst, met een bijlage., oktober - november 1923; 213; 1 omslag
    - Brief- en notawisseling betreffende voorstellen van de Bezuinigingscommissie inzake bezuiniging op de kosten, verbonden aan het afnemen van examens, met bijlagen., juli 1924 - april 1925; 214; 1 omslag
    - Minuut van een uitgaande brief met aantekeningen betreffende maatregelen tot bezuiniging op het onderwijs., juni 1932; 215; 1 omslag
    - Stukken betreffende verlaging van de vacatiegelden voor leden van examencommissies., juli 1934; 216; 1 omslag
    - Minuut van een uitgaande brief betreffende vermindering van de wettelijk verplichte uitgaven der gemeenten., december 1934; 217; 1 stuk
    - Minuut van een uitgaande brief aan de voorzitter van de Onderwijsraad betreffende het ontwerp van wet tot verlaging van de Openbare Uitgaven., mei 1935; 218; 1 stuk
  - Overige onderwerpen., c.
    - Briefwisseling betreffende bemoeiïngen van ambtenaren met vorderingen van schuldeisers van het Rijk, met een bijlage., december 1921; 219; 1 omslag
    - Ingekomen brief met een bijlage en minuut van een uitgaande brief betreffende niet beantwoorde brieven van de Algemene Rekenkamer., april - mei 1929; 220; 1 omslag
    - Ingekomen brief van het Ministerie van Binnenlandse Zaken en een aantekening en minuut van een uitgaande brief betreffende de noodlijdende gemeente Kollumerland., augustus 1938; 221; 1 omslag
- Commissies en andere adviesorganen., 24.
  - Ingekomen brief en minuut van een uitgaande brief betreffende benoeming van Jhr. Mr. C. Feith, Secretaris Generaal van het Departement van O.K.W., tot lid van de Centrale Commissie voor de Statistiek., december 1925; 222; 2 stukken
  - Stukken betreffende benoeming van Ir. G. Hofstede, Inspecteur Generaal van het Nijverheidsonderwijs, tot lid van de Generale Commissie Zuiderzeesteunwet., november 1930 - maart 1932; 223; 1 omslag